# 员工通过基金参与公司 IPO发行

提问人：刘小牛快跑 时间：2021-01-18 08:05:07
陈版主，您好，上市公司执行企业会计准则案例解析“案例 9-09 员工持股计划参与上市公司定向增发股份是否属于股份支付”中提到，由于股票发行价格一般代表其公允价值，员工持股计划参与认购上市公司定向增发的股票，如果认购条件和发行价格与其他投资者并无区别，员工并没有获得额外的好处。上市公司也没有为获取员工服务付出对价，不存在对员工的激励。基于上述情况，员工持股计划参与上市公司定向增发不构成股份支付。
现在碰到的情况是由于公司在境外上市，员工无法直接参与股票认购，因此通过认购基金份额来参与股票发售，该基金成立目的为参与公司IPO发行，按照发行价认购股份，封闭期为 3 年， 3 年后，员工才可以处置基金份额，如果中途离职，则只能获取本金+利息与基金份额公允价值熟低。可否比照上述案例理解认为，员工透过基金认购公司股票，认购价格和其他投资者无区别，因此不作为股份支付处理。
多谢

回答人：chenyiwei
要关注：既然“员工透过基金认购公司股票，认购价格和其他投资者无区别”，那么为何要通过受限制的基金去认购，承受额外的 3 年封闭期，而不能直接在活跃市场上购入？如何证明该安排的合理性？例如大股东是否给予了弥补持股期间亏损的保障？